臺灣高雄地方法院刑事判決　　　　　　　　　　　　九十一年度交簡上字第一一號
　　上　訴　人　臺灣高雄地方法院檢察署檢察官
　　被　　　告　乙○○
右列上訴人因被告乙○○公共危險案件，不服臺灣高雄地方法院高雄簡易庭民國九十
年十一月十二日九十年度雄交簡字第一四０八號簡易判決（臺灣高雄地方法院檢察署
檢察官聲請簡易判決處刑書案號：九十年度偵字第一九四四一號），提起上訴，本院
管轄之第二審合議庭判決如左：
    主    文
原判決撤銷。
乙○○連續服用酒類不能安全駕駛動力交通工具而駕駛，處有期徒刑月，如易科罰
金，以佰元折算壹日。
    事    實
一、乙○○明知汽車駕駛人飲用酒類後，其吐氣所含酒精濃度超過每公升０‧二五毫
    克＼公升者，不得駕車，仍基於概括犯意，先自民國九十年十月十六日凌晨零時
    許飲用酒類，明知其已因服用酒類達不能安全駕駛動力交通工具之程度，竟仍於
    同日凌晨二時二十分許，駕駛其所有、車牌號碼ＹＵ四九二三號動力交通工具自
    用小客車，沿高雄市○○區○○路由東向西方向行駛，至六合路與民族二路口，
    原應注意汽車在同一車道行駛時，後車與前車之間應保持隨時可以煞停之距離，
    並注意車前狀況、隨時採取必要之安全措施，當時狀況依其智識、能力又無不能
    注意之情事，詎乙○○因服用酒類，注意力降低而疏未注意，撞及前方遇黃燈停
    止、由甲○○駕駛、義興計程交通有限公司所有、車牌號碼ＹＵ五六八號營業用
    小客車車尾，嗣經員警據報前往處理，並對乙○○進行酒精濃度測試，乙○○於
    同日凌晨二時五十二分許之呼氣酒精濃度為０‧九八亳克＼公升；又自同年十一
    月二十四日晚間八時許飲用酒類，明知其已因服用酒類達不能安全駕駛動力交通
    工具之程度，竟仍於次日凌晨一時三十一分許，駕駛其所有、車牌號碼ＹＵ四九
    二三號動力交通工具自用小客車，沿國道一號由北往南方向行駛，行至國道一號
    三二０公里處，因行駛不穩、左右搖晃並使用遠光燈而為警攔檢，發現乙○○呼
    氣帶有濃厚酒味，即對其進行酒精濃度測試，經測得其呼氣酒精濃度為０‧七六
    亳克＼公升，而發覺上情。
二、案經高雄市政府警察局新興分局、國道公路警察局第五警察隊移送臺灣高雄地方
    法院檢察署檢察官偵查起訴及移送併辦。
    理    由
一、訊據被告乙○○對於右揭時、地飲用酒類，明知已因服用酒類，達不能安全駕駛
    動力交通工具之程度，竟仍駕駛動力交通工具ＹＵ四九二三號自用小客車，分別
    沿高雄市○○區○○路由東向西方向、沿國道一號由北往南方向行駛，因服用酒
    類，注意力降低而疏未注意，撞及前方遇黃燈停止、由甲○○駕駛、義興計程交
    通有限公司所有、車牌號碼ＹＵ五六八號營業用小客車，及在國道一號上行駛不
    穩、左右搖晃並使用遠光燈，經警當場測得其呼氣酒精濃度分別為０‧九八、０
    ‧七六亳克＼公升等情均坦承不諱，核與高雄市○○○○○道路交通事故調查報
    告表、談話紀錄表、舉發違反道路交通管理事件通知單、酒精濃度檢測單、刑法
    第一百八十五條之三案件測試觀察紀錄表、照片所載相符。
二、按刑法第一百八十五條之三規定所謂「不能安全駕駛」，係抽象危險犯，並不以
    發生具體危險為必要，對於呼氣酒精濃度已達每公升０．五五毫克（０．五五亳
    克＼公升）以上，肇事率為一般正常人之十倍，認為已達不能安全駕車之標準，
    此業經法務部八十八年五月十八日以法八八檢字第００一六六九號函告週知，應
    為絕對不能安全駕駛動力交通工具；而就醫學文獻所知，酒精對人體造成之影響
    ，於呼氣時酒精濃度達每公升０‧二五毫克（約合體內血液中酒精濃度五０亳克
    ＼公升或百分之零點零五）即會輕度中毒，造成輕度協調功能降低，呼氣酒精濃
    度達每公升０‧五毫克時（約合體內血液中酒精濃度一００亳克＼公升或百分之
    零點一）屬輕到中度中毒症狀，出現反應較慢、感覺減低、影響駕駛之狀況，又
    食後飲酒後約五十一分鐘，其體內血液酒精濃度可達至最高，呼氣酒精濃度亦達
    最高，其後再以平均每小時０‧０八亳克＼公升之速率代謝，此亦經本院職權函
    內政部警政署刑事警察局查證明確，有內政部警政署刑事警察局（九十一）刑鑑
    字第０九一００五四三九五號覆函暨換算說明資料、刑事警察局鑑識科科長、技
    士翁景惠、王光全、何敏群、翁景惠合著之「臺灣地區國人飲酒量與呼氣、血液
    、尿液、唾液酒精濃度間關連之研究」一文可資佐憑，復有行政院國軍退除役官
    兵輔導委員會臺北榮民總醫院八十八年八月五日（八八）北總內字第二六八六八
    號函、八十八年十月二十六日（八八）院賓文廉字第一三四０七號臺灣高等法院
    函附台北醫學院附設醫院精神科主任蔡尚穎「酒精對人體生理與行為之影響」一
    文可資參佐。本件被告於九十年十月十六日凌晨二時二十分許，在高雄市○○區
    ○○路與民族二路口，及同年十一月二十五日凌晨一時三十一分許，在國道一號
    三二０公里處，因肇事及為警攔檢時，當場測得之呼氣酒精濃度分別為０‧九八
    、０‧七六亳克＼公升，前已述及，其二次呼氣酒精濃度均已逾０．五五亳克＼
    公升，應認已達不能安全駕駛動力交通工具之標準，本件事證已臻明確，被告犯
    行洵堪認定，應依法論科。
三、核被告乙○○所為，係犯刑法第一百八十五之三條服用酒類不能安全駕駛動力交
    通工具而駕駛罪。其先後二次飲用酒類、不能安全駕駛動力交通工具而駕駛之犯
    行，時間緊接，所犯係構成要件相同之罪，顯係基於概括犯意為之，應依刑法第
    五十六條連續犯規定以一罪論並加重其刑。原審認被告罪證明確，依刑事訴訟法
    第四百四十九條第一項前段，刑法第一百八十五之三條、第四十一條第一項、罰
    金罰鍰提高標準條例第二條之規定予以論科，量處拘役四十五日，並諭知易科罰
    金之折算標準，其認事用法原無不合，惟被告基於概括犯意，於原審判決後再犯
    相同罪名，業如前述，為原審所未及斟酌，其論罪科刑即有可議，上訴人之上訴
    為有理由，爰撤銷原判決，由本院自為判決。爰審酌被告並無前科、素行良好，
    犯後坦承犯行，非無悔意，然竟於短時間內二度飲用酒類後駕駛動力交通工具，
    且二次呼氣酒精濃度竟均高達０‧九八及０‧七六亳克＼公升，對往來之人、車
    產生高度危險，顯蔑視他人生命、身體、財產安全，惡性非輕等一切情狀，量處
    如主文所示之刑，並諭知如易科罰金之折算標準。
據上論段，應依刑事訴訟法第四百五十五條之一第三項、第三百六十九條第一項前段
、第三百六十四條、第二百九十九條第一項前段，刑法第五十六條、第一百八十五之
三條、第四十一條第一項，罰金罰鍰提高標準條例第二條，判決如主文。
本案經檢察官陳瑞堯到庭執行職務。
中      華      民      國    九十一    年      四      月     三十     日
                                  臺灣高雄地方法院刑事第三庭
                                      審判長法官    裕  斗
                                            法官  呂  憲  雄
                                            法官  洪  文  慧
右正本證明與原本無異。
不得上訴。
  書記官  蔡  維  容
中      華      民      國    九十一    年      五      月      一      日
